Inventaris van het archief van de Centrale Dienst In- en Uitvoer van het Ministerie van Economische Zaken (1943) 1954-1996
Nationaal Archief, Den Haag
- Naar onderwerp geordende stukken, B.
  - Taak, B.2
    - Uitgifte en administratie van de in- en uitvoervergunningen, B.2.2
      - Stukken betreffende richtlijnen en procedures inzake consignatie-transacties, 1950-1967; 184; pak
      - Mededelingen en handleiding betreffende het voorleggen van saillante in- en uitvoertransacties betreffende niet-geliberaliseerde goederen aan het Ministerie van Economische Zaken, 1951-1962; 185; omslag
      - Stukken betreffende het aanpassen van de regeling voor het overleggen van facturen bij de aanvraag voor een vergunning, 1951-1967; 186; omslag
      - Stukken betreffende het wijzigen van de Regeling telefonische vrijgave van de vergunningafgifte in de landbouwsector, 1951-1986; 187; pak
      - Stukken betreffende het aanpassen van de regelingen voor de administratie van de buitenlandse handel, 1952-1955; 188; pak
      - Stukken betreffende het doen van onderzoek naar de mogelijkheden tot vereenvoudiging in het voorleggen van aanvragen voor in- en uitvoervergunningen, 1952-1956; 189; omslag
      - Stukken betreffende het aanvragen, het gebruik en het beheer van specifieke - en niet - specifieke waarmerkingsstempels, 1952-1965; 190; pak
      - Stukken betreffende het wijzigen van de meldingsprocedure en de daarmee samenhangende regeling inzake de documentvrije in- en uitvoer (Algemene Vergunning CDIU 1956), 1953-1959; 191-196
        - Overleg met De Nederlandsche Bank (DNB) 1953-1955, 191; pak
        - Tweede uitbreiding 1953-1958, 192; omslag
        - Gedelegeerden 1954-1958, 193; omslag
        - Kleine posten 1954-1959, 194; pak
        - Opheffing waardelimiet van fl. 10.000 1955-1959, 195; pak
        - Handleidingen 1955, 196; omslag
      - Stukken betreffende een circulaire aan erkende exporteurs van Poot- en Consumptieaardappelen, exporteurs en veilingen inzake in- en uitvoer van documentvrije emballagezendingen, 1954-1957; 197; omslag
      - Stukken betreffende het ontwerpen van een regeling inzake het tegengaan van het vervalsen van vergunningen, 1954-1957; 198; omslag
      - Stukken betreffende het verlenen van vrijstellingen op vergunningen voor termijntransacties, terugbetalingen en douanebepalingen voor toeristen, 1954-1957; 199; omslag
      - Stukken betreffende het verrekenen van het goederen- en dienstenverkeer met betrekking tot de Europese Betalingsunie (EBU), 1954-1958; 200; omslag
      - Stukken betreffende instructies inzake de uitvoer ten behoeve van personeel van de Nederlandse diplomatieke vertegenwoordigingen in het buitenland, 1954-1958; 201; omslag
      - Mededelingen en circulaires van de CDIU, De Nederlandsche Bank en de Twentsche Bank inzake deviezenverrekeningen, 1954-1959; 202; pak
      - Stukken betreffende het hanteren van mededelingen Bijzondere Verrekening, 1954-1959; 203; omslag
      - Stukken betreffende het controleren van het vervoer van strategische goederen, 1954-1960; 204; omslag
      - Stukken betreffende het opstellen van Bekendmakingen en Algemene Vergunningen voor Documentvrije In- en Uitvoer, 1954-1960; 205-208
        - 1954-1956, 205; pak
        - 1954-1958, 206; pak
        - 1957-1958, 207; pak
        - 1958-1960, 208; pak
      - Stukken betreffende het uitvoeren van transacties met betrekking tot de recipro vergunningen, met maandoverzichten van de Werkspoor-Peja transactie met Hongarije, 1954-1964; 209; pak
      - Stukken betreffende het verlenen van bevoegdheden aan productschappen tot het afgeven namens de CDIU van deviezenvergunningen ter zake van de in- en uitvoer van goederen, 1954-1966; 210; pak
      - Stukken betreffende het verlenen van vergunningen voor in- en uitvoer aan Nederlandse bedrijven, 1954-1966; 211-214
        - Bataafse Internationale Petroleum Maatschappij (BPM) 1954-1959, 211; pak
        - Philips 1954-1965, 212; pak
        - Shell Installaties en Fabrieken Pernis 1956-1957, 213; omslag
        - Diversen 1954-1966, 214; omslag
      - Stukken betreffende het wijzigen van de in- en uitvoerregelingen, 1954-1967; 215; omslag
      - Stukken betreffende het ontwikkelen van de uitgifte van vergunningen voor de in- en uitvoer van strategische goederen, 1954-1970; 216; pak
        147.1-0129-01 Minister van Economische Zaken
      - Stukken betreffende het beschrijven van herziene procedures voor behandeling van aanvragen in-, uit- en doorvoer en verhoging grensbedragen, 1954-1990; 217; pak
      - Mededelingen betreffende Bijzondere Vergunningen en procedures voor de in- en uitvoer van diamant, 1955-1956; 218; omslag
      - Stukken betreffende het uitbreiden van de documentvrije invoer van goederen in het kader van de liberalisatie van de handel, 1955-1960; 219; omslag
      - Stukken betreffende het opstellen van vergunningen voor de in- en uitvoer van huiden, vellen en leder, 1955-1962; 220; pak
      - Stukken betreffende het overleggen met productschappen over de vereenvoudiging van in- en uitvoervergunningformulieren, 1955-1962; 221; omslag
      - Stukken betreffende het invoeren en afschaffen van een regeling inzake Bijzondere Bewaking van aanvragen en andere stukken betreffende belangrijke vergunningen, 1955-1964; 222; omslag
      - Stukken betreffende het wijzigen van het boekwerk Controle in-, uit- en doorvoer en van de Algemene Vergunning CDIU 1960/Documentvrije Uitvoer, 1955-1965; 223; pak
      - Stukken betreffende het ontwerpen en invullen van formulieren ter begeleiding van in- en uitvoer van goederen, 1955-1967; 224; omslag
      - Stukken betreffende het controleren van de industrie op het naleven van de regelgeving voor de in- en uitvoer van ruwdoek, 1956-1966; 225; pak
      - Stukken betreffende het beslissen over vergunningverlening inzake terugwerkende kracht, geldigheidsduur, substitutie en spoedbehandelingen, 1956-1989; 226; omslag
      - Stukken betreffende het behandelen van dollarbetalingen in het kader van de dollarliberalisatie, 1957-1961; 227; pak
      - Stukken betreffende het verlenen van een algemene ontheffing aan het Koninklijke Huis van de op de In- en Uitvoerwet steunende regelingen, 1958-1962; 228; omslag
      - Stukken betreffende het verlenen van vrijstelling aan ingezetenen van de Algemene Vergunning CDIU 1960/ Opkoop te water, 1958-1964; 229; omslag
      - Stukken betreffende het wijzigen van de algemene vergunning voor de handel in scheepsproviand en scheepsbenodigdheden, 1959-1961; 230; pak
      - Stukken betreffende het afgeven van bereidverklaringen van de in- en uitvoervergunningen, 1959-1970; 231; omslag
      - Stukken betreffende het overeenstemmen met België van de voorwaarden tot verkrijging van vergunningen voor in- en uitvoer, 1960-1980; 232; omslag
      - Stukken betreffende het aanpassen van de regeling voor het aanleveren van gegevens bij de aanvraag voor een vergunning, 1961-1981; 233; omslag
      - Stukken betreffende het signaleren aan de Directie Buitenlandse Economische Betrekkingen (BEB) van onvoorziene ontwikkelingen en bijzondere verschijnselen, 1962-1971; 234; omslag
      - Overzicht van instellingen die bevoegd zijn tot afgifte van in- en uitvoervergunningen, 1963-1968; 235; omslag
      - Stukken betreffende het behandelen van aanvragen voor vergunningen door verschillende afdelingen, 1963-1988; 236; pak
      - Stukken betreffende het controleren van de naleving van in- en uitvoerverboden (rechtmatigheidscontrole), 1966-1973; 237; omslag
        147.1-0136-01 Centrale Dienst voor In- en Uitvoer
      - Stukken betreffende mededelingen en instructies inzake het uitgeven van koffie-doorleveringszegels, 1969-1973; 238; pak
      - Overzicht van aanvragen en afgiftes van in- en uitvoervergunningen van de Hoofdafdeling Licenties (HAL), 1970-1986; 239; omslag
      - Overzicht van aanvragen en afgiftes van vergunningen in verhouding tot de personeelsbezetting, 1970-1989; 240; omslag
      - Stukken betreffende het informeren van de grote oliemaatschappijen in Nederland over het gewijzigde vergunningenstelsel voor de in- en uitvoer van (aard)olieproducten, 1973-1980; 241-242
        - Arabische olieboycot gericht tegen Nederland (oliecrisis) 1973-1974, 241; pak
        - Procedure 1979-1980, 242; pak
      - Stukken betreffende het stellen van limieten aan de hoeveelheid elektronische apparatuur uit Japan voor invoer in Nederland, 1973-1983; 243-244; pak
        - 1973-1974, 243; pak
        - 1973-1983, 244; pak
      - Stukken betreffende het behandelen van uitvoervergunningen voor strategische goederen, 1973-1984; 245; pak
      - Stukken betreffende het administratief vereenvoudigen van de uitvoer van handvuurwapens naar België, 1976-1984; 246; omslag
      - Stukken betreffende het concept-voorschrift voor invoer met maandelijkse afgifte, 1977-1978; 247; omslag
      - Stukken betreffende het uitvoeren van de voorschriften en instructies voor het verlenen van vergunningen voor in- en uitvoer van goederen, 1979-1988; 248; pak
      - Stukken betreffende het stellen van limieten aan de hoeveelheid automobielen uit Japan voor invoer in Nederland, 1980-1983; 249; pak
      - Stukken betreffende het stellen van nadere regels aan vergunningen voor de veredeling van confectiegoederen, 1980-1991; 250; pak
      - Stukken betreffende het aanpassen van bestaande instructies met betrekking tot een spoedbehandeling en de telefonische vrijgave van invoer van goederen buiten kantooruren, 1981-1990; 251; omslag
      - Stukken betreffende het aanvragen van vergunningen door derden (een ander dan de importeur), 1984-1987; 252; omslag
      - Stukken betreffende nota's en notities inzake de herziening van het Benelux- vergunningenregime, 1985-1987; 253; omslag
    - Relatie met De Nederlandsche Bank, B.2.3
      - Stukken betreffende het verlenen van machtigingen van De Nederlandsche Bank (DNB) aan de CDIU inzake het verlenen van deviezenvergunningen, 1945-1977; 254-255
        - Gevallen waarin De Nederlandsche Bank niet zelf vrijstelling heeft gegeven van deviezenvergunningen (in 2/59), hetzij algemene vergunningen heeft verleend 1945-1968, 254; omslag
        - In- en uitvoer van goederen ingevolge de Beschikking In- en Uitvoerverboden 1945 1948-1977, 255; pak
      - Stukken betreffende het ontwikkelen van controlesystemen op de in- en uitvoer van goederen in overleg met De Nederlandsche Bank, 1948-1962; 256-260
        - Deviezencontrolesysteem 1948-1955, 256; pak
        - Aanpassen van deviezenvergunningen 1953-1962, 257; pak
        - Vereenvoudigen van douaneformulieren en de deviezencontrole 1954-1955, 258; pak
        - Opstellen van deviezenbekendmakingen 1954-1960, 259; omslag
        - Deviezencontrolesysteem 1956-1960, 260; omslag
      - Vergaderingen met De Nederlandsche Bank (DNB), 1953-1977; 261-263
        - Algemeen 1953-1961, 261; pak
        - Vereenvoudiging van formaliteiten bij de grensovergang van goederen 1955-1956, 262; omslag
        - Het aanpassen van deviezenvoorschriften 1956-1977, 263; omslag
    - Voorlichting en publicatie, B.2.4
      - Stukken betreffende officiële bekendmakingen van de CDIU aan het Directoraat-Generaal voor de Buitenlandse Economische Betrekkingen (BEB) en de Staatsdrukkerij ter publicatie in de Staatscourant en de Berichtendienst van de Economische Voorlichting en Exportbevordering, 1945-1962; 264-272
        - 1945-1953, 264; pak
        - 1950-1952, 265; pak
        - 1950-1953, 266; pak
        - 1953-1955, 267; pak
        - 1954-1956, 268; pak
        - 1955-1957, 269; pak
        - 1956-1958, 270; pak
        - 1958-1959, 271; pak
        - 1959-1962, 272; pak
      - Stukken betreffende het geven van voorlichting met betrekking tot de recipro vergunningen in het kader van bijzondere transacties, 1954-1961; 273; omslag
      - Stukken betreffende het opstellen van perspublicaties, 1959-1975; 274-275
        - 1959-1960, 274; pak
        - 1961-1975, 275; omslag
      - Stukken betreffende het aanbieden ter publicatie aan de Berichtendienst van de Economische Voorlichting en Exportbevordering (BEVE) van door de CDIU opgestelde competentieoverzichten van de afgifte van in- en uitvoervergunningen, 1960-1967; 276; omslag
      - Stukken betreffende het veranderen van de lay-out van het Inlichtingenblad van de Afdeling Voorlichting & Public Relations (AVP), alsmede exemplaren van het CDIU Inlichtingenblad in- en uitvoerregelingen over de jaren 1972-1990, 1973-1990; 277; pak
      - Stukken betreffende het vervangen van de bestaande bladen respectievelijk uitbreiden van het Publicatieboek, 1976-1984; 278-279
        - 1976-1979, 278; pak
        - 1980-1984, 279; pak
      - Stukken betreffende het verstrekken van voorlichtingsmateriaal over de CDIU werkzaamheden/organisatie, alsmede de toekomstige ontwikkelingen in het werkpakket, 1979-1996; 280-281
        - 1979-1990, 280; pak
        - 1991-1996, 281; pak
      - Handboek Strategische Goederen, 1991-1992; 282-284
        - 1e boek 1991, 282; pak
        - 2e boek 1991, 283; omslag
        - Vrijstellingsregeling 1992, 284; omslag
    - Ramingen en realisatie-overzichten betreffende de in- en uitvoer, B.2.5
      - Maandelijkse realisatie-overzichten betreffende het goederen- en betalingsverkeer, 1945-1964; 285-371
        Nota bene: Geordend per land/gebied
        - Argentinië 1948-1958, 285; omslag
        - België 1948-1950, 286; omslag
        - Belgisch-Luxemburgse Economische Unie (BLEU) 1952-1958, 287; omslag
        - Benelux 1960, 288; pak
        - Benelux 1960-1961, 289; pak
        - Benelux 1960-1961, 290; pak
        - Benelux 1960-1961, 291; pak
        - Benelux 1960-1961, 292; omslag
        - Benelux 1961, 293; pak
        - Benelux 1961, 294; pak
        - Benelux 1961, 295; pak
        - Benelux 1961, 296; pak
        - Brazilië 1954-1958, 297; omslag
        - Bulgarije 1954-1964, 298; pak
        - Canada 1949-1950, 299; omslag
        - China 1956-1959, 300; omslag
        - China 1961-1963, 301; pak
        - Curaçao 1947-1948, 302; omslag
        - Dollar-gebied 1947-1957, 303; pak
        - Denemarken 1946-1957, 304; omslag
        - Donau- en Balkanlanden 1947, 305; omslag
        - Duitsland (Franse Zone) 1947, 306; omslag
        - Duitsland (Brits/Amerikaanse Zone) 1948-1949, 307; omslag
        - Egypte 1953-1958, 308; omslag
        - Europese Economische Gemeenschap (EEG) 1961, 309; omslag
        - Europese Economische Gemeenschap (EEG) 1961-1962, 310; omslag
        - Finland 1945-1959, 311; pak
        - Frankrijk 1947-1950, 312; pak
        - Frankrijk en Franse overzeese gebieden 1951-1955, 313; pak
        - Griekenland 1950-1955, 314; omslag
        - Hongarije 1948-1955, 315; pak
        - Hongarije 1956-1962, 316; pak
        - Hongarije 1962, 317; omslag
        - Hongarije 1962-1964, 318; pak
        - Hongarije en Polen 1960-1962, 319; pak
        - Ierland 1947-1954, 320; omslag
        - Indonesië 1949-1952, 321; pak
        - Indonesië 1954-1957, 322; pak
        - Israël 1950-1957, 323; pak
        - Italië 1947-1958, 324; pak
        - Japan 1954-1959, 325; pak
        - Japan 1960-1961, 326; pak
        - Japan 1961, 327; pak
        - Japan 1961-1962, 328; pak
        - Japan 1962, 329; pak
        - Japan 1962-1963, 330; pak
        - Japan 1962-1964, 331; pak
        - Joegoslavië 1947-1957, 332; pak
        - Nederlandse Antillen 1951-1953, 333; omslag
        - Nederlands-Indië 1946-1948, 334; omslag
        - Nederlands Nieuw-Guinea 1954-1958, 335; omslag
        - Noorwegen 1946-1954, 336; pak
        - Oost-Duitsland 1948-1956, 337; pak
        - Oost-Duitsland 1956-1959, 338; pak
        - Oost-Duitsland 1960-1961, 339; pak
        - Oost-Duitsland 1960-1962, 340; pak
        - Oost-Duitsland 1961, 341; pak
        - Oost-Duitsland 1961-1963, 342; pak
        - Oostenrijk 1948-1956, 343; omslag
        - Oost-Europa 1961-1962, 344; omslag
        - Paraquay 1951-1958, 345; omslag
        - Polen 1948-1961, 346; pak
        - Polen 1961-1964, 347; pak
        - Polen 1962, 348; omslag
        - Ponden-gebied 1947-1950, 349; pak
        - Ponden-gebied 1951-1957, 350; pak
        - Portugal 1947-1956, 351; omslag
        - Roemenië 1948-1964, 352; pak
        - Roemenië 1962, 353; omslag
        - Rusland 1947-1959, 354; omslag
        - Rusland 1959-1961, 355; pak
        - Rusland 1961, 356; pak
        - Rusland 1962, 357; pak
        - Rusland 1962-1963, 358; pak
        - Rusland 1962-1964, 359; omslag
        - Spanje 1947-1958, 360; pak
        - Suriname 1948-1954, 361; omslag
        - Surveillanceposten Oost-Europa en China 1960, 362; pak
        - Surveillanceposten Oost-Europa 1961, 363; pak
        - Turkije 1946-1954, 364; omslag
        - Tsjechoslowakije 1946-1958, 365; pak
        - Tsjechoslowakije 1960-1963, 366; pak
        - Tsjechoslowakije 1962, 367; omslag
        - Uruguay 1950-1958, 368; omslag
        - West-Duitsland 1946-1958, 369; pak
        - Zweden 1947-1956, 370; omslag
        - Zwitserland 1945-1957, 371; pak
      - Stukken betreffende het afhandelen van een verleende bankgarantie aan de Firma R. Riesenfeld te Amsterdam voor invoer van goederen uit Duitsland, 1947-1956; 372; omslag
      - Overzicht van punten van ontwikkeling voor het in- en uitvoerregime sedert het begin van de liberalisatie, 10 oktober 1949, 1949-1959; 373; omslag
      - Stukken betreffende goederenrealisaties, afgegeven vergunningen en betalingsrealisaties over de jaren 1950 - 1955, 1949-1959; 374; omslag
      - Ramingen en overzichten van de bruto-afgifte van in- en uitvoerdocumenten, 1952-1956; 375; omslag
        147.1-0058-01 Centrale Dienst voor In- en Uitvoer
      - Maandelijkse realisatie-overzichten betreffende diverse landen inzake het goederen- en betalingsverkeer, 1959-1963; 376-389
        - 1959-1962, 376; pak
        - 1959-1962, 377; pak
        - 1959-1962, 378; pak
        - 1960-1961, 379; omslag
        - 1960-1961, 380; pak
        - 1960-1962, 381; pak
        - 1960-1962, 382; omslag
        - 1960-1962, 383; pak
        - 1960-1962, 384; omslag
        - 1960-1963, 385; pak
        - 1960-1963, 386; pak
        - 1960-1963, 387; pak
        - 1962-1963, 388; pak
        - 1962-1963, 389; pak
- Werkarchief, C.
  - Werkdossiers van drs. P.S.J. Ablij, plaatsvervangend directeur, inzake de unificatie/gemeenschappelijke handelspolitiek, 1957-1963; 390-409
    - 1957-1958, 390; pak
    - 1957-1959, 391; pak
    - 1957-1959, 392; pak
    - 1957-1959, 393; pak
    - 1957-1960, 394; pak
    - 1958-1959, 395; pak
    - 1958-1959, 396; pak
    - 1958-1959, 397; pak
    - 1958-1959, 398; pak
    - 1958-1959, 399; pak
    - 1958-1961, 400; omslag
    - 1958-1962, 401; pak
    - 1959, 402; pak
    - 1959, 403; pak
    - 1959, 404; pak
    - 1959, 405; pak
    - 1959-1960, 406; pak
    - 1959-1960, 407; pak
    - 1960-1963, 408; pak
    - 1961-1962, 409; pak